臺灣臺中地方法院刑事判決　　　　　　　96年度易字第2803號
公　訴　人　臺灣臺中地方法院檢察署檢察官
被　　　告　丙○○
上列被告因竊盜案件，經檢察官提起公訴（九十六年度偵字第一
一八三六號），本院判決如下：
    主    文
丙○○竊盜，累犯，處有期徒刑肆月，如易科罰金，以新臺幣壹
仟元折算壹日。
    犯罪事實
一、丙○○前曾於民國九十一年間因搶奪案件，經本院判處有期
    徒刑十月，上訴後，經臺灣高等法院臺中分院駁回上訴，於
    九十二年四月七日確定；再於九十二年間因贓物案件，經本
    院判處有期徒刑三月確定，前揭二罪經定應執行刑為有期徒
    刑一年，於九十三年五月十七日執行完畢；又於九十二年間
    因竊盜案件，經臺灣高雄地方法院判處有期徒刑六月，於九
    十三年六月二十八日確定，甫於九十四年四月五日執行完畢
    。詎其不思悛悔，復意圖為自己不法之所有，於九十六年四
    月二十九日上午七時前之某時，在臺中市○區○○街一三四
    號，以不詳之方式，竊取甲○○所有之ＨＨ０─一三二號車
    牌一面得逞，嗣丙○○將上開所竊得之車牌懸掛在其所有原
    車牌號碼ＰＭＣ─二六三號重機車上，並將該機車之原車牌
    置於機車之置物箱內，嗣於九十六年五月九日凌晨一時四十
    分許，丙○○騎乘前開機車行經臺中市○○街與長春街口，
    為警發現該面車牌而查獲。
二、案經臺中市警察局第一分局報請臺灣臺中地方法院檢察署檢
    察官偵查起訴。
    理    由
一、證據能力之說明：查被告及檢察官對於本判決所引用之下列
    各項證據方法之證據能力，於本院準備程序時均表示無意見
    ，且於法院調查證據時，知有刑事訴訟法第一百五十九條第
    一項不得為證據之情形，亦未於言詞辯論終結前聲明異議，
    茲審酌該等言詞陳述及書面作成時之情況，並無不宜作為證
    據之情事，依刑事訴訟法第一百五十九條之五第二項之規定
    ，自得作為證據，合先敘明。
二、訊據被告丙○○否口矢認有於上開時、地竊盜ＨＨ０─一三
    二號車牌一面之犯行，辯稱：該車牌不是其拔取的，也沒有
    人看到是其拔取車牌，其當天工作到下午五時多，下班後吃
    麵，其啟動機車離開後，後面有一台黑色汽車追逐其，其不
    知該車是否是警車，所以其就騎走，後來該部汽車撞倒其，
    該面機車車牌才掉出來，該汽車內之人就叫保全打電話叫警
    察來抓其，其還受傷，在警察局詢問時，警察還說是有人要
    陷害其的云云。經查，上開ＨＨ０─一三二號車牌一面，係
    證人甲○○所騎乘機車懸掛之車牌，於九十六年四月二十九
    日上午七時許，在臺中市○區○○街一三四號前發現失竊等
    語，業據證人甲○○於警詢時證述綦詳。又證人乙○○○○
    於本院九十六年六月二十一日審理時具結證稱：在九十六年
    五月九日凌晨一時四十分許，其與同事黃碩得服超商巡邏勤
    務，一組二人，服勤時其看到臺中市警察局刑警大隊的偵防
    車在追一台機車，上面掛有失竊的ＨＨ０─一三二號車牌，
    其就跟著偵防車在後面追，等到偵防車撞倒掛著ＨＨ０─一
    三二號失竊車牌之機車時，其也趕到，就一起壓制騎車的人
    ，就是在場的丙○○，後來其在被告騎乘之機車上面懸掛車
    牌處發現該面ＨＨ０─一三二號失竊車牌，然後打開置物箱
    發現該車原有的車牌即ＰＭＣ─二六三號，並有拍照；該置
    物箱有上鎖，是其叫被告拿鑰匙將置物箱打開，因為置物箱
    是私人物品，怕被告誤解，所以由被告打開，被告打開置物
    箱後，就發現裡面有ＰＭＣ─二六三號車牌一面；被告辯稱
    說該ＰＭＣ─二六三號車牌，是在他被一部黑色車輛撞倒後
    掉出來的，這是不對的，是黑色偵防車撞倒被告機車時，偵
    防車的前面車牌有掉落，ＰＭＣ─二六三號車牌是從置物箱
    內取出的；被告後來被帶回警局，是由其和同事黃碩得製作
    筆錄的，其二人在製作筆錄之中或之後沒有跟被告提到說他
    是被陷害之事，因為被告當時都說不知道等語。證人黃維申
    之證詞，核與卷附之查獲現場照片二張相符，證人黃維申之
    證詞足可採信，是依證人黃維申之證詞可知，被告所稱之黑
    色汽車為警察局之偵防車，該ＰＭＣ─二六三號車牌是在該
    部機車之置物箱內取出，而非於該部機車倒地時掉出，且無
    人提及所謂陷害被告之事，被告前揭辯詞，顯係臨訟編纂之
    詞，難以採信。又該面失竊之ＨＨ０─一三二號車牌係在被
    告持有控制中，且被告持有之時間與上開發現失竊之時間，
    尚屬接近，而被告於本院訊問時亦供稱：該部機車之鑰匙在
    其去吃麵時即在其身上等語，是以該部機車之置物箱僅有被
    告能正常打開，該部機車發現原ＰＭＣ─二六三號車牌位置
    ，係在該部機車之置物箱內，顯見係被告於竊取該面ＨＨ０
    ─一三二號車牌後，再將該ＰＭＣ─二六三號車牌放入置物
    箱內甚明。另被告請求傳喚證人楊清才，但表示不知要傳喚
    證明何事，是以該證人與本案待證事實有何重要關連性，無
    從得知，且本院認本案待證事實已臻明暸而無調查之必要，
    依刑事訴訟法竹一百六十三條之二第二項第二、三款之規定
    ，應予駁回。綜上所述，本案事證明確，被告上揭竊盜之犯
    行，洵堪認定。
三、核被告所為，係犯刑法第三百二十條第一項之竊盜罪。被告
    前曾於九十一年間因搶奪案件，經本院判處有期徒刑十月，
    上訴後經臺灣高等法院臺中分院駁回上訴，於九十二年四月
    七日確定；再於九十二年間因贓物案件，經本院判處有期徒
    刑三月確定，前揭二罪經定應執行刑為有期徒刑一年，於九
    十三年五月十七日執行完畢；又於九十二年間因竊盜案件，
    經臺灣高雄地方法院判處有期徒刑六月，於九十三年六月二
    十八日確定，甫於九十四年四月五日執行完畢之事實，有臺
    灣高等法院被告前案紀錄表、刑案資料查註紀錄表各一份附
    卷可稽，其於五年以內再故意犯本件有期徒刑以上之罪，應
    依刑法第四十七條第一項，論以累犯，並加重其刑。爰審酌
    被告身強力壯，不思從事正當行業，以獲取生活費用，前已
    有竊盜之前科，經入監執行後，不思己過，痛改前非，仍無
    視被害人所受之痛若，再為本次竊盜犯行，犯後否認犯行，
    並無悔意，其惡性非輕，惟該車牌之財產價值非高，證人甲
    ○○並已取回該車牌，其所受之損害非多，本院認檢察官請
    求判處被告有期徒刑八月之刑，應屬過重等一切情狀，量處
    如主文所示之刑，並諭知易科罰金之折算標準，以示懲儆。
據上論斷，應依刑事訴訟法第二百九十九條第一項前段，刑法第
三百二十條第一項、第四十七條第一項、第四十一條第一項前段
，刑法施行法第一條之一第一項、第二項前段，判決如主文。
本案經檢察官丁○○到庭執行職務
中　　華　　民　　國　　96　　年　　6 　　月　　29　　日
                  刑事第十五庭  法　官　楊真明
以上正本證明與原本無異。
如不服本判決，應於送達後十日內向本院提出上訴狀（須附繕本
），上訴於臺灣高等法院臺中分院。
                                書記官　呂苗澂
中　　華　　民　　國　　96　　年　　6 　　月　　29　　日
附錄本判決論罪科刑法條
刑法第三百二十條第一項：
  意圖為自己或第三人不法之所有，而竊取他人之動產者，為竊
  盜罪，處五年以下有期徒刑、拘役或五百元以下罰金。
